【裁判字號】    92,易,1073
【裁判日期】    920423
【裁判案由】    違反電子遊戲場業管理條例
【裁判全文】
臺灣臺中地方法院刑事判決                        九十二年度易字第一七三號
    公  訴  人  台灣台中地方法院檢察署檢察官
    被      告  甲○○
                乙○○
右列被告因違反電子遊戲場業管理條例案件，經檢察官聲請以簡易判決處刑（九十二
年度偵字第七一三號），本院臺中簡易庭認不宜以簡易判決處刑，移請本院刑事庭依
通常程序審理（九十二年中簡字第六五九號），本院判決如左：
    主  文
甲○○、乙○○共同違反未依電子遊戲場業管理條例規定辦理營利事業登記，不得經
營電子遊戲場業之規定，甲○○處拘役伍拾日，乙○○處拘役參拾日，如易科罰金，
均以佰元折算壹日。
電子遊戲機具水果對對碰壹台、臺灣瑪莉壹台、五張樸克肆台、麻將壹台、遊戲代幣
壹萬肆仟伍佰零肆枚、搖控器壹個、兌換商品卡片壹張，均沒收。
    事  實
一、甲○○意圖營利，自民國九十一年十一月一日起，在臺中市○○區○○路七二六
    號公眾得出入之利吉多便利商店暗室內，未依電子遊戲場業管理條例辦理營利事
    業登記，即設置水果對對碰一台、臺灣瑪莉一台、五張樸克四台及麻將一台等電
    子遊戲機共七台，並以月薪新台幣一萬九千元之報酬僱用知情乙○○為店員，共
    同基於犯意之聯絡，由乙○○負責看守暗門以便不特定人進入前述暗室內把玩機
    台娛樂，如得二百分則可兌換等值商品，迄九十二年十二月十七日十八時許，為
    警持本院九十一年聲搜字第二二九一號搜索票於上址查獲，並扣得前述甲○○所
    有之電子遊戲機具七台、遊戲代幣一萬四千五百零四枚、搖控器一個及兌換商品
    卡片一張，始查知上情。
二、案經臺中市警察局第五分局報告臺灣臺中地方法院檢察署檢察官偵查聲請簡易判
    決處刑。
    理  由
一、訊據被告甲○○對其並未依電子遊戲場業管理條例辦理營利事業登記，而於九十
    二年十二月十七日十八時許，為警持本院搜索票在其所經營之臺中市○○區○○
    路七二六號公眾得出入之利吉多便利商店暗室內，查獲水果對對碰一台、臺灣瑪
    莉一台、五張樸克四台及麻將一台等電子遊戲機共七台及遊戲代幣一萬四千五百
    零四枚、搖控器一個及兌換商品卡片一張等事均不諱言，惟辯稱，其雖有擺設，
    但尚未營業即被查獲等語。訊據被告乙○○，對於其有受雇在甲○○經營之上開
    利吉多便利商店內為店員之事實亦不否認，惟辯稱其只是負責便利商店之業務，
    並不知甲○○有在暗房設置電子遊戲機，經營電子遊戲場業云云。惟查本件係經
    警持本院搜索票於上址查獲，並扣得前述電子遊戲機具七台、遊戲代幣一萬四千
    五百零四枚、搖控器一個及兌換商品卡片一張，且警方於前述查獲時日進入查獲
    現場時，該處之七台電子遊戲機具均有插電，且室內冷氣機亦設定室溫廿度運轉
    中，地上尚有煙蒂，室內則有煙味，此有員警職務報告書一份及現場照片十七張
    附卷可參，另被告乙○○所看守之入口櫃台，下有控制暗門之隱藏開關，此有現
    場圖一張附卷可憑，本件事證明確，被告二人所辯，顯為事後圖卸之詞，均不足
    採信，其等犯行均堪以認定。
二、核被告甲○○、乙○○二人所為，係違反電子遊戲場業管理條例第十五條之規定
    ，應依同條例第二十二條之規定論處。又電子遊戲場業管理條例第二十二條之罪
    ，乃因身分而成立之罪，其共同實施或教唆幫助者，雖無此項身分，依刑法第三
    十一條第一項規定，仍以共犯論。因此，乙○○雖非「利吉多商行」之經營者，
    然其與被告甲○○間，有犯意之聯絡及行為之分擔，均為共同正犯。爰審酌被告
    二人之犯罪動機、目的、手段、犯罪後態度等一切情況，各量處如主文所示之刑
    ，並均諭知易科罰金之折算標準。扣案之電子遊戲機具七台、遊戲代幣一萬四千
    五百零四枚、搖控器一個及兌換商品卡片一張，為被告甲○○所有供與被告乙○
    ○共犯本罪所用之物，應依刑法第三十八條第一項第二款宣告沒收。
據上論斷，應依刑事訴訟法第四百五十二條、第二百九十九條第一項前段，電子遊戲
場業管理條例第二十二條，刑法第十一條前段、第二十八條、第三十一條第一項、第
四十一條第一項前段、第三十八條第一項第二款，罰金罰鍰提高標準條例第二條，判
決如主文。
中      華      民      國     九十二    年      四      月    二十三   日
                                    臺灣臺中地方法院刑事第二庭
                                        法  官  柯 崑 輝
右正本證明與原本無異。
如不服本判決，應於送達後十日內向本院提出上訴狀（須附繕本），上訴於台灣高等
法院台中分院。
                                        書記官
中      華      民      國     九十二    年      四      月    二十三   日
附錄論罪科刑法條
電子遊戲場業管理條例第二十二條
違反第十五條規定者，處行為人一年以下有期徒刑、拘役或科或併科五十萬元以上二
百五十萬元以下罰金。


司法院資訊處製作；財團法人民間司法改革基金會備份。
